# 无偿转让房地产

提问人：wtbcpa 时间：2021-02-27 16:20:00
请教陈版： 案例背景：本年 6 月A公司将其持有的固定资产（账面价值为 1000 万的房地产）无偿转让给100%控股的子公司B，B公司已对外出租并收取租金，截止 12 月 31 日，尚未完成过户。B公司注册资本和实收资本都是 5000 万。关于账务处理存在以下问题：
（ 1 ）由于B公司由A公司100%控股，本次无偿转让按权益性交易处理，A公司分录：借：长期股权投资-B公司 1000 万 贷：固定资产 1000 万；B公司分录：借：投资性房地产 1000 万 贷：资本公积 1000 万 这样处理对吗？
（ 2 ）《企业会计准则——应用指南》（财会〔 2006 〕 18 号）要求能划分为投资性房地产的必要条件之一是：必须是企业拥有产权的土地或建筑物，那么本案例中尚未完成过户，B公司可以按投资性房地产入账吗？ 如果不能应该计入什么科目？
（ 3 ）尚未完成过户，B公司可以计入资本公积吗？

回答人：chenyiwei
1 、你对账务处理的理解合理。
2 、目前暂时未完成过户，但如果完成过户不存在实质性的障碍，仅仅是程序问题，则不妨碍子公司作为投资性房地产入账，并贷记资本公积。前提是子公司在年末之前已经实际控制了该房地产，并可享有其租金等经济利益。